臺灣新竹地方法院交通事件裁定          100年度交聲字第7號
移送機關即
原處分機關  交通部公路總局新竹區監理所
異  議  人
即受處分人  陳慶榮
上列異議人因違反道路交通管理處罰條例案件，對交通部公路總
局新竹區監理所民國99年11月29日竹監營字第裁50-E00000000號
所為之違反道路交通管理事件裁決處分，聲明異議，本院裁定如
下：
    主  文
異議駁回。
    理  由
一按，為維護道路交通安全與暢通，公路或警察機關於必要時，
  得指定某線道路或某線道路區段禁止或限制車輛通行；又，汽
  車駕駛人，駕駛汽車不遵守公路或警察機關，依第5 條規定所
  發布命令者，處新臺幣（下同）900 元以上1,800 元以下罰鍰
  ，並記違規點數1 點，道路交通管理處罰條例第5 條第1 款、
  第60條第2 項第2 款及第63條第1 項第1 款分別定有明文。
二原處分意旨略以：聲明異議人即受處分人陳慶榮（下稱異議人
  ）於民國99年10月24日7 時50分許，駕駛車牌號碼143-HF號營
  業貨運曳引車，行經新竹縣關西鎮○○路消防隊前，因有車輛
  在禁行時段之例假日，行駛於管制路段之違規行為，經舉發單
  位即新竹縣政府警察局新埔分局警員填掣竹縣警交字第E00000
  000 號舉發違反道路交通管理事件通知單（下稱舉發通知單）
  予以當場舉發。嗣異議人於舉發通知單上所載之應到案日期前
  向原處分機關提出申訴，經原處分機關函請原舉發單位調查結
  果，仍認異議人確有前開違規行為，乃於99年11月29日以異議
  人有「不遵守公路機關依處罰條例第5 條規定所發布之命令」
  之違規事實，依道路交通管理處罰條例第60條第2 項第2 款、
  第63條第1 項第1 款（裁決書漏載第1 款）及違反道路交通管
  理事件統一裁罰基準表之規定，以竹監營字第裁50-E00000000
  號違反道路交通管理事件裁決書（下稱裁決書）裁處異議人罰
  鍰900 元，並記違規點數1 點等語。
三異議意旨略以：異議人因家住新竹縣關西鎮東光里3 鄰十六張
  53號，無論上、下班多必須空車行經關西鎮○街道，受本件交
  通裁罰甚感冤枉，異議人向路權單位申請臨時通行證也申請不
  通過，不知如何是好，請求給予免罰等語。
四經查：
(一)依新竹縣政府99年7 月8 日府工養字第0990114237號公告（本
  院卷第29頁），自公告日起實施之「99年度新竹縣轄道路砂石
  專用車輛行駛路線」係採正向管制方式，即砂石專用車輛僅於
  開放行駛之路段、時段始能行駛該路線，其餘時間、路線皆為
  禁止行駛，又依據上開公告所檢附之新竹縣轄道路砂石專用車
  輛行駛路線表，其中編號7 載明「118 線道路，行駛路線限於
  竹北市竹73線（長青路路口）至桃園縣界（竹北市○○○○○
  路、中山路--新埔鎮○○路、田新路--關西鎮○○路、明德路
  、中豐路、羅馬公路）；惟新埔中正路（新埔大橋至霄裡橋段
  ）禁行，北二高交流道經關西正義、明德路至台三線方向7-9
  時、17-19 時禁行，例假日雙方禁行通行，台3 線至桃園縣界
  22-6時、例假日禁行」（本院卷第30頁），故砂石專用車輛因
  業務或工作需要，於禁行路段或於禁行時段有通行上開路線之
  特殊通行需求，即應依規定向道路管理機關即新竹縣政府工務
  處申請備查函後，再持該函向警察局交通隊申請臨時通行證，
  有新竹縣政府警察局新埔分局99年11月16日竹縣埔警交字第09
  97003152號函、100 年3 月29日竹縣埔警交字第1007000894號
  函各1 份在卷可憑（本院卷第24～25頁）。
(二)茲異議人於99年10月24日（經查為星期日，本院卷第62頁月曆
  參看）7 時50分許之例假日禁行時段，在未領有砂石車臨時通
  行證之情況下，駕駛靠行於儒祥通運有限公司之車牌號碼143-
  HF號營業貨運曳引車並拖曳車牌號碼9W-61 號營業半拖車，而
  該營業半拖車係砂石專用車，行駛於管制路段之新竹縣關西鎮
  ○○路之事實，為異議人所不否認，有聲明異議狀、本院100
  年6 月9 日電話紀錄表各1 份在卷足參（本院卷第11、53頁）
  ，並有舉發通知單影本、裁決書影本、上開營業貨運曳引車及
  營業半拖車之汽車、拖車車籍查詢各1 份在卷可憑（見本院卷
  第4 、8 、58、60頁），異議人未經許可而於上開禁行時段行
  駛於管制之新竹縣關西鎮○○路，違反上開新竹縣政府管制砂
  石專用車輛行駛路線之公告事項，自屬未遵守公路機關依道路
  交通管理處罰條例第5 條第1 款所發布之命令甚明。
(三)至異議人辯稱曾向路權單位申請臨時通行證，惟申請不通過云
  云，經本院依職權函詢新竹縣政府，異議人駕駛之車牌號碼14
  3-HF號營業貨運曳引車（車主為儒祥通運有限公司），是否曾
  申請上開路段之臨時通行證，經函覆以：經查閱相關文件，儒
  祥通運有限公司應無向新竹縣政府申請該路段臨時通行證，99
  年8 至10月間亦無民眾向新竹縣政府提出此項申請等語，有新
  竹縣政府100 年5 月12日府工養字第1000060977號函1 份在卷
  足憑（本院卷第43頁）。何況，在禁行時段行駛於管制路段需
  領有臨時通行證乙情，本即為異議人所知悉，故無論其未領有
  通行證之原因為何，祇需在未領有通行證之情況下，逕恣在禁
  行時段駕車行經管制路段，即已違反公路機關依處罰條例所發
  布之命令，是異議人所辯無法解為免責之依據。
(四)另，申請臨時通行證之作業流程為：填寫新竹縣政府警察局砂
  石車、大貨車及聯結車臨時通行證申請書，需附詳細行駛路線
  及圖說、工程合約影本、車輛行照影本（請註明自領或郵寄）
  ，由新竹縣政府工務處養護科以准予備查函通知申請人，申請
  人再持備查函向新竹縣政府警察局交通隊申請臨時通行證，有
  新竹縣政府提供之申請臨時通行證作業流程1 份在卷可稽（本
  院卷第40頁），併予敘明。
五綜上所述，異議人既有上開不遵守公路機關依道路交通管理處
  罰條例第5 條規定所發布命令之違規行為，原處分機關依道路
  交通管理處罰條例第60條第2 項第2 款、第63條第1 項第1 款
  及違反道路交通管理事件統一裁罰基準表之規定，裁處異議人
  罰鍰900 元，並記違規點數1 點，核無違誤，異議人猶執前詞
  聲明異議，為無理由，應予駁回。
據上論斷，應依道路交通管理處罰條例第87條第2 項、道路交通
事件處理辦法第18條，裁定如主文。
中    華    民    國    100       年    7   月    5   日
                  交通法庭法  官  周美玲
以上正本與原本無異。
如不服本裁定，應於裁定送達後5日內，向本院提出抗告狀。
中    華    民    國    100       年    7   月    5   日
                          書記官  蕭惠婷